【裁判字號】    92,易,103
【裁判日期】    920318
【裁判案由】    違反保護令罪
【裁判全文】
臺灣屏東地方法院刑事判決                          九十二年度易字第一三號
    公  訴  人  臺灣屏東地方法院檢察署檢察官
    被      告  甲○○
右被告因違反保護令案件，經檢察官提起公訴（九十一年度偵字第六五五九號），本
院判決如左：
     主  文
甲○○違反法院依家庭暴力防治法第十三條所為禁止實施家庭暴力行為之裁定，累犯
，處有期徒刑拾月。
     事  實
一、甲○○為乙○○之子，二人具有家庭暴力防治法第三條第三款所定家庭成員關係
    ，甲○○前因傷害乙○○，經本院判處有期徒刑三月，於民國八十八年六月二十
    一日執行完畢，猶不知悔改，復於九十一年九月二十九日因持拐杖鎖毆打乙○○
    ，經屏東縣警察局東港分局向本院聲請核發保護令，本院於九十一年十月二十二
    日，以九十一年度暫家護字第二五六號民事暫時保護令，裁定甲○○不得對乙○
    ○實施身體或精神上不法侵害之行為，詎甲○○於九十一年十月二十八日收受暫
    時保護令後，竟於九十一年十一月三十日十一時許，在屏東縣南州鄉○○村○○
    路八二號住處，因向乙○○要錢未果，即以「幹你娘」等穢語辱罵乙○○，對乙
    ○○實施精神上不法之侵害，而違反本院上開裁定。
二、案經屏東縣警察局東港分局報請臺灣屏東地方法院檢察署檢察官偵查起訴。
     理  由
一、訊據被告甲○○矢口否認右揭犯行，辯稱：我當天並沒有罵乙○○云云。經查：
    右揭犯罪事實，業據告訴人乙○○指訴歷歷，且經到場處理之員警陳信宏於偵訊
    時證述：我到現場時，被告在發酒瘋，對父母吵著要錢，一直騷擾他父母，我以
    現行犯將他帶回警局等語屬實。此外復有本院九十一年度暫家護字第二五六號民
    事暫時保護令在卷可稽，而上開保護令於九十一年十月二十八日已送達由被告簽
    收，並有送達書附卷可按，事證明確，被告犯行洵堪認定。
二、核被告所為，係犯家庭暴力防治法第五十條第一款之罪。被告前因傷害罪，經本
    院判處有期徒刑三月，於八十八年六月二十一日執行完畢，有卷附被告全國前案
    紀錄表可按，其受有期徒刑之執行完畢後，五年內，再犯有期徒刑以上刑之罪，
    為累犯，依法加重其刑。爰審酌被告身為人子，竟不知孝順父母，反因向父親要
    錢未果，即惡言相向，且犯後又未見悔意等情狀，量處如主所示之刑，以資儆懲
    。
三、公訴意旨另以：甲○○又於九十一年十一月二十九日二十三時許，在屏東縣南州
    鄉七塊村住處，以「幹你娘」等語，辱罵乙○○，違反本院上開裁定。因認被告
    甲○○涉犯家庭暴力防治法第五十條第一款之罪。訊據被告甲○○則否認有於右
    揭時、地，辱罵乙○○。經查：公訴意旨上開所認，無非以被害人乙○○之指訴
    資為論據，惟按告訴人之告訴，係以使被告受刑事訴追為目的，是其陳述是否與
    事實相符，仍應調查其他證據以資審認。最高法院五十二年台上字第一三○○號
    判例可資參照。公訴人認被告此部分犯行，除被害人指訴外，並無其他證據足資
    參佐，依上說明，尚無法僅依此即遽為被告不利之認定。惟公訴意旨認此部分犯
    行與前揭論罪科刑間有連續犯之關係，屬裁判上一罪，爰不另為無罪之諭知。
據上論斷，應依刑事訴訟法第二百九十九條第一項前段、家庭暴力防治法第五十條第
一款、刑法第十一條前段、第四十七條，判決如主文。
本案經檢察官潘國威到庭執行職務
中      華      民      國     九十二     年     三     月     十八     日
                                      臺灣屏東地方法院刑事第一庭
                                          法  官  包梅真
右正本證明與原本無異。
如不服本判決應於收受本判決送達後十日內向本院提出上訴書狀，其未敘述上訴理由
者，並得於提起上訴後十日內向本院補提理由書狀（均須按他造當事人之人數附繕本
 ）「切勿逕送上級法院」
                                          書記官  蔡進吉
中      華      民      國     九十二     年     三     月     十八     日
附錄法條：
家庭暴力防治法第五十條第一款
違反法院依第十三條、第十五條所為之下列裁定者，為本法所稱之違反保護令罪，處
三年以下有期徒刑、拘役或科或併科新台幣十萬元以下罰金︰
一  禁止實施家庭暴力行為。


司法院資訊處製作；財團法人民間司法改革基金會備份。
